【裁判字號】    99,審訴,86
【裁判日期】    990305
【裁判案由】    妨害風化
【裁判全文】
臺灣新竹地方法院刑事宣示判決筆錄     99年度審訴字第86號
公  訴  人  臺灣新竹地方法院檢察署檢察官
被      告  丙○○
            乙○○
上  二  人
指定辯護人  本院公設辯護人甲○○
上列被告等因妨害風化案件，檢察官提起公訴（98年度偵字第60
13號、第8398號）後，聲請改依協商程序而為判決，本院於中華
民國99年3月5日下午4 時，在本院刑事第十一法庭宣示判決，出
席職員如下：
                審判長法  官  劉兆菊
                      書記官  林兆嘉
                      通  譯  黃永先
法官起立朗讀判決主文、犯罪事實要旨、處罰條文，及告以上訴
限制、期間並提出上訴狀之法院，且諭知記載其內容：
一、主  文：
    丙○○共同犯圖利容留性交、猥褻罪，處有期徒刑捌月；扣
    案之帳冊壹本、出勤單張、行動電話肆支（含ＳＩＭ卡伍
    張）、折價券拾壹張、帳單肆張、估價單壹本、檯費週薪統
    計表貳張、薪水表貳張、筆記本壹本及現金新臺幣壹萬壹仟
    佰元，均沒收之。
    乙○○共同犯圖利容留性交、猥褻罪，處有期徒刑陸月，如
    易科罰金，以新臺幣壹仟元折算壹日；扣案之帳冊壹本、出
    勤單張、行動電話肆支（含ＳＩＭ卡伍張）、折價券拾壹
    張、帳單肆張、估價單壹本、檯費週薪統計表貳張、薪水表
    貳張、筆記本壹本及現金新臺幣壹萬壹仟佰元，均沒收之
    。
二、犯罪事實要旨：
（一）丙○○前於民國97年間，因妨害風化案件，經本院於98年
      1月13日以98年度竹北簡字第26號判決判處有期徒刑6月，
      嗣經本院於98年2 月26日以98年度簡上字第84號判決駁回
      上訴而確定；又其與乙○○自98年2月1日起至同年4月6日
      止，因共同媒介印尼籍女子與不特定男客為猥褻或性交行
      為，涉犯妨害風化罪，經本院於98年10月26日以98年度訴
      字161號判決，分別判處有期徒刑7月、5 月確定，渠等並
      因上開案件，遭羈押至98年5 月22日。詎丙○○、乙○○
      於98年5 月22日具保停止羈押後，仍不知悔改重操舊業，
      共同基於意圖使女子與他人為猥褻或性交行為而容留、媒
      介以營利之犯意聯絡，自98年7 月18日、19日起，重組印
      尼籍女子陪酒、賣淫集團，容留來臺工作而自雇主處逃逸
      或依親之印尼籍女子Ａ1（綽號「小小琳」）、Ａ2（綽號
      「33」）、Ａ3（綽號「小金」）、Ａ4（綽號「米雪兒」
       ）、Ａ5（綽號「小蘭」）、Ａ6（綽號「小玲」）、Ａ7
      （綽號「婷婷」，以上7人真實姓名年籍均詳卷）等7人在
      新竹市○○市○○街75號租屋處住宿，由丙○○負責連絡
      客人之工作，乙○○則負責記帳、外籍女子生活管理、連
      絡客人及載送等工作，每當不特定客人欲召來小姐坐檯時
      ，即撥打丙○○之0000000000號行動電話或乙○○之0000
      000000號、0000000000號行動電話與其2 人連絡，再由乙
      ○○負責駕車搭載上開印尼籍女子至該等小吃店內坐檯，
      以此媒介印尼籍女子從事脫衣陪酒坐檯之猥褻行為或與客
      人出場性交之行為。坐檯費用為每2 小時新臺幣（下同）
      1,000元，印尼籍女子可實得500元，剩餘500 元則由丙○
      ○、乙○○6、4分帳；性交易費用為1,500元或2,000元，
      印尼籍女子可實得1,000元或1,500元，剩餘500 元則由丙
      ○○、乙○○6、4分帳。嗣經警獲報後，於98年8月6日晚
      上9 時許，在新竹縣竹北市○○街75號查獲丙○○、乙○
      ○及Ａ1、Ａ2、Ａ3、Ａ4、Ａ5、Ａ6、Ａ7等7名印尼籍女
      子，並扣得帳冊1本、出勤單3張、行動電話4支（含SIM卡
      5 張）、大門遙控器1 個、折價券11張、帳單4 張、估價
      單1 本、檯費週薪統計表2 張、薪水表2 張、筆記本1 本
      、現金1 萬1,300 元等物，始查悉上情。
（二）案經新竹市警察局第一分局報告臺灣新竹地方法院檢察署
      檢察官偵查起訴後，經檢察官聲請認罪協商判決，由本院
      合議庭裁定由受命法官獨任改依協商程序而為判決。
三、處罰條文：
    刑法第28條、第231條第1項、第41條第1項前段、第2項、第
    38條第1項第2款、第3款，刑法施行法第1條之1第1 項、第2
    項但書。
四、協商判決除有刑事訴訟法第455條之4第1項第1款於本訊問程
    序終結前，被告撤銷協商合意或檢察官撤回協商聲請者；第
    2款被告協商之意思非出於自由意志者；第4款被告所犯之罪
    非第455條之2第1項所定得以協商判決者；第6款被告有其他
    較重之裁判上一罪之犯罪事實者；第7 款法院認應諭知免刑
    或免訴、不受理者情形之一，及違反同條第2 項「法院應於
    協商合意範圍內為判決；法院為協商判決所科之刑，以宣告
    緩刑或2 年以下有期徒刑、拘役或罰金為限」之規定者外，
    檢察官與被告均不得上訴。
五、沒收：至扣案之帳冊1本、出勤單3張、行動電話4支（含SIM
    卡5張）、折價券11張、帳單4張、估價單1 本、檯費週薪統
    計表2張、薪水表2張、筆記本1 本，為被告丙○○及乙○○
    所有且供本件犯罪所用之物，另扣案之現金1萬1,300元，係
    被告丙○○及乙○○所有因犯罪所得之物，業據被告丙○○
    及乙○○坦承在卷（見本院卷第27頁背面），爰分別依刑法
    第38條第1項第2款、第3 款規定宣告沒收之；另扣案之大門
    遙控器1 個，係被告丙○○及乙○○出入新竹市○○市○○
    街75號租屋處鐵門之遙控器，復依卷附證據資料所示，誠難
    認係被告丙○○及乙○○用以供本案犯罪所用之物，爰不另
    為沒收之諭知，附此敘明。
六、如有前項得上訴之情形，得自收受宣示判決筆錄送達之日起
    10日內，向本院提出上訴書狀，上訴於第二審法院。
本案經檢察官洪期榮到庭執行職務。
中    華    民    國    99    年     3    月     5    日
                  刑事第九庭  書  記  官
                              審判長法官  劉兆菊
以上筆錄正本係照原本作成。
中    華    民    國    99    年     3    月     5    日
                              書  記  官  廖宜君
附錄本案論罪科刑法條全文：
刑法第231條第1項：
意圖使男女與他人為性交或猥褻之行為，而引誘、容留或媒介以
營利者，處五年以下有期徒刑，得併科十萬元以下罰金。以詐術
犯之者，亦同。

司法院資訊處製作；財團法人民間司法改革基金會備份。
